臺灣苗栗地方法院刑事判決
111年度易字第449號
公  訴  人  臺灣苗栗地方檢察署檢察官
被      告  徐浚育



上列被告因業務侵占案件，經檢察官提起公訴 （111年度調偵緝
字第4號），被告於準備程序中，就被訴事實為有罪之陳述，經
本院告知其簡式審判程序之旨，並聽取當事人之意見，依法行簡
式審判程序審理，本院判決如下：
    主  文
徐浚育犯業務侵占罪，共參罪，各處有期徒刑陸月，如易科罰金
，均以新臺幣壹仟元折算壹日。應執行有期徒刑壹年，如易科罰
金，以新臺幣壹仟元折算壹日。緩刑參年，並應依附表所示調解
成立內容履行賠償義務。
    事實及理由
一、本件犯罪事實及證據，除補充「被告徐浚育於本院準備程序
    及審理中之自白」作為證據外，餘均引用檢察官起訴書之記
    載（如附件）。
二、論罪科刑：
　㈠核被告所為，均係犯刑法第336條第2項之業務侵占罪。被告
    所犯3罪，犯意各別，行為互殊，應分論併罰。
　㈡爰以行為人之責任為基礎，審酌被告前無犯罪科刑紀錄，此
    有臺灣高等法院被告前案紀錄表1份存卷可查，素行尚稱良
    好，然被告於案發時任職於全鈞農產行，本應善盡職責將客
    戶交之貨款交付予公司，其為圖一己私利，竟擅自將款項侵
    占入己，所為實屬不該，惟慮及其犯後於審理中坦認犯行，
    且於偵查中業與告訴人成立調解，足認其犯後態度尚稱良好
    ，兼衡被告於本院審理時自陳之智識程度為高中畢業、之前
    從事牛肉麵店、月收入新臺幣(下同)5萬元之生活狀況等一
    切情狀，分別量處如主文所示之刑，並均諭知易科罰金之折
    算標準，並考量其於2個月犯下本案3次犯行等情，定其應執
    行之刑如主文所示，暨諭知易科罰金之折算標準。　　
　㈢被告前未曾因故意犯罪而受有期徒刑以上刑之宣告，有前揭
    臺灣高等法院被告前案紀錄表1份可參，本案因一時失慮，
    致罹刑典，犯後已坦承犯行，復已與告訴人成立調解，堪認
    被告犯後確有悔意，諒其經此偵審程序及科刑之宣告後，當
    知所警惕，信無再犯之虞，是本院認前開所宣告之刑以暫不
    執行為適當，爰依刑法第74條第1項第1款規定，併予宣告緩
    刑3年，以啟自新。又為保障告訴人之權益，促使被告遵期
    履行和解成立內容，爰依刑法第74條第2項第3款規定，命被
    告向告訴人支付如附表所示之損害賠償。倘被告違反本院所
    諭知前揭緩刑之負擔，情節重大，足認原宣告緩刑難收預期
    效果，而有執行刑罰之必要，檢察官仍得依法向法院聲請撤
    銷本件緩刑之宣告，併予敘明。
三、按犯罪所得，屬於犯罪行為人者，沒收之；宣告前二條之沒
    收或追徵，有過苛之虞者，得不宣告或酌減之。刑法第38條
    之1第1項前段、第38條之2第2項分別定有明文。經查，被告
    所侵占而未實際合法發還告訴人金額合計有之39萬2,650元
    ，應屬其犯罪所得，而為貫徹任何人皆不能保有犯罪所得之
    立法原則，本院本應對被告上開犯罪所得宣告沒收。惟經本
    院考量被告既已與告訴人成立調解，倘就被告此部分犯罪所
    得宣告沒收，容有過苛之虞，爰依刑法第38條之2第2項規定
    不予宣告沒收。
據上論斷，應依刑事訴訟法第273條之1第1項、第299條第1項前
段、第310條之2、第454條第2項，刑法第336條第2項、第41條第
1項前段、第8項、第51條第5款、第74條第1項第1款、第2項第3
款，刑法施行法第1條之1第1項，判決如主文。
本案經檢察官陳昭銘提起公訴，檢察官楊岳都到庭執行職務。
中　　華　　民　　國　　111 　年　　12　　月　　8   　日
                  刑事第三庭  法  官  郭世顏
以上正本證明與原本無異。　　　　　　　　　　　　　　　　
如不服本判決應於收受判決後20日內向本院提出上訴書狀，並應敘述具體理由。其未敘述上訴理由者，應於上訴期間屆滿後20日內向本院補提理由書(均須按他造當事人之人數附繕本)「切勿逕送上級法院」。告訴人或被害人如對本判決不服者，應具備理由請求檢察官上訴，其上訴期間之計算係以檢察官收受判決正本之日期為準。　　　　　　　　　　　　　　　　　　　　　　　　　　　　　　　　　　　　    書記官  呂  彧
中　　華　　民　　國　　111 　年　　12　　月　　8 　　日

附表：
編號 數額 支付方法 備註  1 新臺幣（下同）392,650元 被告徐浚育應給付告訴人詹益鈞392,650元，於111年3月30日當場給付2,650元；餘款390,000元，自111年4月起，按月於每月30日前給付10,000元，至114年6月30日止，如有一期未履行，視為全部到期（匯款帳戶：大湖地區農會-本會，帳號：0000-0000-0000-00）。 苗栗縣○○鄉○○○○○000○○○○○000000號調解筆錄。 

附錄本案論罪法條：
中華民國刑法第336條
對於公務上或因公益所持有之物，犯前條第1項之罪者，處1年以
上7年以下有期徒刑，得併科15萬元以下罰金。
對於業務上所持有之物，犯前條第1項之罪者，處6月以上5年以
下有期徒刑，得併科9萬元以下罰金。
前二項之未遂犯罰之。

附件：　　　　　　　　　
臺灣苗栗地方檢察署檢察官起訴書　
                                    111年度調偵緝字第4號
　　被　　　告　徐浚育　
上列被告因侵占案件，業經偵查終結，認應提起公訴，茲將犯罪
事實及證據並所犯法條分敘如下：
　　　　犯罪事實
一、徐浚育自民國107年11月起至108年12月28日止，係全鈞農產
    行(負責人詹益鈞)之貨運司機，負責將上開農產行銷售之草
    莓運送予客戶，並向客戶收取貨款，為從事業務之人。詎徐
    浚育竟利用職務之便，意圖為自己不法之所有，基於業務侵
    占之犯意，分別為以下犯行：
  ㈠於107年11月17日至108年12月21日間，駕駛車牌號碼0000-00
    號自用小貨車，運送草莓至嘉義縣某處予客戶許亭予，並向
    其收取貨款計新臺幣(下同)68,740元後，將上開貨款侵占入
    己，未繳交予全鈞農產行。
  ㈡於108年11月12日至同年12月28日間，駕駛上開車輛運送草莓
    至彰化縣伸港鄉某處予客戶黃周城及劉季明，並向渠等收取
    貨款計293,910元後，將上開貨款侵占入己，未繳交予全鈞
    農產行。
  ㈢於108年12月19日至同年12月28日間某時許，駕駛上開車輛運
    送草莓至彰化縣某處予客戶洪春玲，並向其收取貨款30,000
    元後，將上開貨款侵占入己，未繳交予全鈞農產行。嗣經全
    鈞農產行發覺並報警處理，始查悉上情。
二、案經詹益鈞委由詹惠娟訴由苗栗縣警察局大湖分局報告偵辦
    。
　　　　證據並所犯法條
一、證據清單及待證事實：
編號 證據名稱 待證事實 1 被告徐浚育於偵查中之供述 坦承於上揭時、地，分別向洪春玲收取30,000元，向黃周城及劉季明收取10餘萬元，且均挪為己用，未繳回全鈞農產行等事實，惟矢口否認有何業務侵占犯行。 2 證人即告訴代理人詹惠娟於警詢及偵查中之證述 證明全部犯罪事實。 3 證人黃周城、劉季明於警詢中證述、對話紀錄 證明證人黃周城、劉季明確有於犯罪事實一、㈡所示期間內，將購買草莓之貨款交予被告等事實。 4 全鈞農產行帳簿、送貨單 佐證全部犯罪事實。 
二、核被告所為，係犯刑法第336條第2項之業務侵占罪嫌。被告
    就犯罪事實一、㈠㈡㈢所為，均係利用同一機會，在密切接近
    之時、地實施，並侵害同一法益，各行為之獨立性極為薄弱
    ，依一般社會健全概念，在時間差距上，難以強行分開，在
    刑法評價上，以視為數個舉動之接續施行，合為包括之一行
    為予以評價，較為合理，請均論以接續犯之一罪。被告所犯
    上開3次業務侵占犯行，犯意各別，行為互殊，請分論併罰
    。另被告之犯罪所得，請依刑法第38條之1第1項、第3項規
    定宣告沒收之，於全部或一部不能沒收或不宜執行沒收時，
    追徵其價額。
三、依刑事訴訟法第251條第1項提起公訴。
　　此　致
臺灣苗栗地方法院
中　　華　　民　　國　 111　　年　　7 　　月　　4 　　日
                          檢　察　官   陳昭銘